# 终止确认的银行承兑汇票贴现利息列示在投资收益还是财务费用

提问人：15778186361 时间：2021-08-02 15:38:32
年报时事务所将可终止确认的商业承兑汇票（当年贴现当年已到期）的贴现利息放在投资收益列示，可以终止确认的银行承兑汇票（由6+9银行承兑）的贴现利息放在财务费用列示，看案例解读没有看到贴现利息的列示是需要区分汇票类型的，请问上述列示方式的相关准则是什么呢？
还有没有终止确认的汇票，贴现利息一定要在到期日前分摊吗？实务操作中调整未终止确认的应收票据到其他流动负债列示时能否直接按照未能终止确认的票面金额确认等额的应收票据和其他流动负债，不对已计入财务费用的贴现利息进行调整呢？
困扰许久，希望能获得陈版的指点，谢谢！

回答人：chenyiwei
对于贴现时满足终止确认条件的应收票据，其终止确认损益都是在贴现时一次性确认的，列入投资收益。
如果在贴现时不满足终止确认条件，则应将贴现款确认为短期借款，在该票据的剩余期限内就该项短期借款计提利息支出，借记”财务费用——利息支出“，贷记”短期借款——利息调整“。
因此相关损益的确认时间和列入科目，是取决于票据在贴现时能否终止确认。

提问人：kxcpa 时间：2021-12-11 10:35:43
陈版，“对于贴现时满足终止确认条件的应收票据，其终止确认损益都是在贴现时一次性确认的，列入投资收益”与“满足终止确认条件的银行承兑汇票贴现，贴现时应按收回款项的净额列入“销售商品、提供劳务收到的现金”，不应将贴现息单独列入投资或筹资活动的现金流量”，这样在利润表和现金流量表中的处理不矛盾吗？

回答人：chenyiwei
并不矛盾。